臺灣高雄地方法院刑事判決　　　　　　　　　　　　九十三年度訴緝字第二二七號
　　公　訴　人　臺灣高雄地方法院檢察署檢察官
　　被　　　告　乙○○　男　三.
右列被告因毒品危害防制條例案件，經檢察官提起公訴（九十三年度毒偵字第一七五
一號），本院判決如左：
    主  文
乙○○連續施用第一級毒品，處有期徒刑壹拾月。又連續施用第二級毒品，處有期徒
刑肆月。應執行有期徒刑壹年。
扣案殘留第一級毒品海洛因注射針壹支、吸管壹支，均沒收銷燬之。
    事  實
一、乙○○前因施用毒品案件，經本院以八十七年度毒聲字第三三二五號裁定送觀察
    、勒戒後，認有繼續施用毒品之傾向，經本院以八十七年度毒聲字第四三一一號
    裁定送強制戒治，於民國九十一年三月廿七日強制戒治期滿，由臺灣高雄地方法
    院檢察署檢察官於同年四月廿三日以九十一年度戒毒偵字第三六五號案件為不起
    訴處分確定在案。又於九十一年間，因施用毒品案件，經本院以九十一年度毒聲
    字第八九九號案件裁定送強制戒治，並於九十二年九月十一日送執行強制戒治，
    嗣因毒品危害防制條例修正，而於九十三年一月九日釋放；又因前開案件經檢察
    官提起公訴，經本院以九十二年度訴字第一五三一號案件判處有期徒刑十月確定
    （施用第一級毒品部分，判處有期徒刑八月，施用第二級毒品部分，判處有徒刑
    三月，定應執行刑十月），而於九十三年十月四日入監執行，現仍在執行中。其
    於前開強制戒治釋放後五年內，又基於施用第一、二級毒品之概括犯意，於九十
    三年二月廿五日及同年月廿九日下午四時許，連續在高雄市○○區○○街一００
    號住處及高雄市○○區○○路與洛陽街口附近自小客車上，施用第一級毒品海洛
    因及第二級毒品安非他命各二次，嗣於同年月廿九日晚上九時十分許，在高雄市
    新興區○○路與洛陽街口，搭乘友人王榮信所駕駛自小客車時，因王榮信為警盤
    查時駕車逃逸，經警追逐而查獲，並在車上扣得王榮信所有之殘留海洛因之注射
    針筒及吸管各一支。
二、案經高雄市政府警察局刑事警察大隊移送臺灣高雄地方法院檢察署檢察官偵查起
    訴。
    理  由
一、被告乙○○前開施用第一、二級毒品海洛因、安非他命犯行，業據其於本院審理
    時坦承不諱，且被告於查獲時採尿送驗，有嗎啡及甲基安非他命陽性反應，亦有
    高雄市立凱旋醫院九十三年三月十日高市凱醫檢字第○一六七五號煙毒尿液檢驗
    成績書一紙附卷可稽，是被告前開自白與事實相符，被告犯行，洵堪認定。另被
    告前因施用毒品案件，經本院以八十七年度毒聲字第三三二五號裁定送觀察、勒
    戒後，認有繼續施用毒品之傾向，經本院以八十七年度毒聲字第四三一一號裁定
    檢察官於同年四月廿三日以九十一年度戒毒偵字第三六五號案件為不起訴處分確
    定在案。又於九十一年間，因施用毒品案件，經本院以九十一年度毒聲字第八九
    九號案件裁定送強制戒治，並於九十二年九月十一日送執行強制戒治，嗣因毒品
    危害防制條例修正，而於九十三年一月九日釋放，此亦有被告之臺灣高雄地方法
    院檢察署刑案資料查註紀錄表、不起訴處分書附卷足憑，其於前開強制戒治釋放
    後五年內再犯毒品危害防制條例第十條之罪，應予依法論科。
二、核被告所為，係犯毒品危害防制條例第十條第一項、第二項之施用第一、二級毒
    品罪。被告雖先後各二次非法持有海洛因、安非他命，惟其持有後，進而施用，
    其持有之低度行為應被施用之高度行為所吸收，均不另論其非法持有毒品罪。被
    告各連續二次施用第一、二級毒品行為，時間密接、犯罪構成要件相同，顯係基
    於概括犯意為之，均應依連續犯規定論處，並加重其刑。另被告於九十三年二月
    廿五日之施用第一、二級毒品之犯行，起訴書雖未敘及，亦未併案，然與本案起
    訴施用第一、二級毒品之犯行，分別有連續犯之裁判上一罪關係，均為起訴效力
    所及，本院應併予審理，附此敘明。審酌被告曾經施用毒品送觀察、勒戒及強制
    戒治，經不起訴處分後，又施用毒品為警查獲，足見被告並無悔意，且戒斷毒癮
    之意志不堅，惟其犯罪係自戕行為，態度尚稱良好等一切情狀，爰分別量處如主
    文所示之刑，並依刑法第五十一條第五款規定，定應執行之刑。另檢察官起訴認
    為被告另於九十三年二月廿九日晚上九時廿五分查獲後採尿時起回溯廿四小時內
    某時，在不詳地點，施用第二級毒品ＭＤＭＡ一次，因認被告此部分所為亦犯毒
    品危害防制條例第十條第二項施用第二級毒品罪嫌云云。經查，此部分檢察官係
    以高雄市立凱旋醫院前開被告之煙毒尿液檢驗書附卷為憑。訊據被告則堅決否認
    有何施用ＭＤＭＡ犯行，而被告尿液經本院依職權再送高雄醫學大學附設中和紀
    念醫院複驗，該院則判定ＭＤＭＡ呈陰性反應，此有該院九十四年一月廿五日，
    0000－000號濫用藥物尿液檢驗報告在卷可稽，本院比較先後兩次尿液檢
    驗，其檢驗方法相同，均係以酵素免疫分析法（ＥＩＡ）為初驗方法，以氣相層
    析質譜儀法（ＧＣ／ＭＳ）為確認方法，故本院採認較有利於被告之高雄醫學大
    學附設中和紀念醫院之檢驗報告為本案認定依據，而認定被告尿液送驗係呈ＭＤ
    ＭＡ陰性反應，因認被告前開否認此部分犯罪之辯解可以採信。而此部分被告犯
    罪既不能證明，而原應為無罪之諭知，惟檢察官起訴認被告此部分犯行，與被告
    前開經本院認定之施用第二級毒品犯行部分，係單純一罪之關係，爰不另為無罪
    之諭知，併此敘明。
三、扣案注射針筒及吸管各一支，被告辯稱：係王榮信所有等語，而王榮信亦於警訊
    時坦承係其所有供施用第一級毒品海各因所使用之物品等語，參諸該扣案物品係
    在王榮信所駕駛之自小客車上查獲之情，因認被告前開所辯，可以採信。而該扣
    案物品，經送驗殘留有海洛因，此亦有高雄醫學大學附設中和紀念醫院九十三年
    七月廿七日，報告編號0000－000、二三五號檢驗報告附卷可稽，因其與
    毒品無從剝離，雖亦視同毒品，但該扣案物品既非被告所有供犯本案之罪用之物
    ，且雖為毒品違禁物，但既非被告所持有而與本案無關，故原不能於本案宣告沒
    收。但按違禁物既得單獨宣告沒收，刑法第四十條但書定有明文；次按查獲之第
    一、二級毒品及專供製造或施用第一、二級毒品之器具，不問屬於犯人與否，均
    沒收銷燬之，毒品危害防制條例第十八條第一項前段亦有明文。而本案檢察官於
    起訴書中，僅記載扣得前開違禁物，而未載明該扣案違禁物係何人所有或持有，
    且聲請本院依法宣告沒收，故應已視為檢察官已單獨聲請宣告沒收該違禁物，故
    本院仍依前開規定，予以單獨宣告沒收，併此敘明。
據上論斷，應依刑事訴訟法第二百九十九條第一項前段，毒品危害防制條例第十條第
一項、第二項、第十八條第一項前段，刑法第十一條、第五十六條、第五十一條第五
款、第四十條但書，判決如主文。
本案經檢察官甲○○到庭執行職務。
中　　　華　　　民　　　國　　九十四　　年　　　三　　　月　　 十一 　　日
                              臺灣高雄地方法院刑事鳳山第二庭
                                  審判長法官  邱明弘
                                  　　　法官  胡宜如
                                  　　　法官  廖建瑜
如不服本判決，應於判決送達後十日內，向本院提出上訴狀。
                                      書記官  陳掌珠
中　　　華　　　民　　　國　　九十四　　年　　　三　　　月　　 十一 　　日
附錄法條：
毒品危害防制條例第十條
施用第一級毒品者，處六月以上五年以下有期徒刑。
施用第二級毒品者，處三年以下有期徒刑。
